【裁判字號】    97,抗,380
【裁判日期】    970923
【裁判案由】    本票裁定
【裁判全文】
臺灣臺北地方法院民事裁定               97年度抗字第380號
抗  告  人  乙○○
相  對  人  國泰世華商業銀行股份有限公司
法定代理人  甲○○
上列當事人間聲請本票裁定事件，抗告人對於民國97年3 月12日
本院簡易庭97年度票字第9909號裁定提起抗告，本院裁定如下：
    主  文
抗告駁回。
抗告程序費用新臺幣壹仟元由抗告人負擔。
    理  由
一、按對於依非訟事件法所為之民事裁定，應為抗告而誤為異議
    者，視為已提起抗告，此觀非訟事件法第46條準用民事訴訟
    法第495 條前段規定甚明。本件抗告人於97年3 月27日提出
    「民事異議狀」，陳稱其於民國97年3 月21日收受本院簡易
    庭於97年3 月12日所為97年度票字第9909號民事裁定，爰依
    民事訴訟法第516 條規定提出異議等語。經核，抗告人係對
    本院簡易庭依非訟事件法所為准許本票強制執行之裁定聲明
    不服，依首揭說明，應認係對上開裁定提起抗告；又抗告人
    雖對上開裁定聲明不服，惟未表明抗告理由，經本院於97年
    8 月13日以裁定命抗告人5 日內具狀表明，逾期仍未提出任
    何書狀，本院自僅能就原裁定所為判斷有無違法，進行審理
    ，合先敘明。
二、按執票人向本票發票人行使追索權時，得聲請法院裁定後強
    制執行，票據法第123 條定有明文。次按本票執票人，依票
    據法第123 條規定，聲請法院裁定許可對發票人強制執行，
    係屬非訟事件，此項聲請之裁定，及抗告法院之裁定，僅依
    非訟事件程序，以審查強制執行許可與否，並無確定實體上
    法律關係存否之效力，如發票人就票據債務之存否有爭執時
    ，應由發票人提起確認之訴，以資解決，此為最高法院57年
    臺抗字第76號判例意旨揭示之原則。
三、相對人主張其執有抗告人於95年7 月10日簽發，記載票面金
    額新臺幣（下同）193,545 元，利息自發票日起按年息8%按
    月計付，付款地在臺北市○○路7 號，到期日為96年11月10
    日，免除作成拒絕證書之本票一紙，經屆期提示尚有160,03
    3 元未獲付款，爰聲請裁定就上開金額及按約定利率計算之
    利息准許強制執行等情，業據其提出與所述相符之本票乙紙
    為證，核與前揭規定相符，原裁定准許相對人之聲請，並無
    不合。抗告意旨對原裁定聲明不服，既未表明抗告理由，其
    抗告自無理由，應予駁回。
四、依非訟事件法第46條、第21條第2 項、第24條第1 項，民事
    訴訟法第495 條之1 第1 項、第449 條第1 項、第78條，裁
    定如主文。
中    華    民    國    97    年    9     月    23    日
                  民事第三庭  審判長法  官  黃明發
                                    法  官  管靜怡
                                    法  官  魏式瑜
以上正本係照原本作成。
本裁定不得再抗告。
中    華    民    國    97    年    9     月    23    日
                                    書記官  陳怡如


司法院資訊處製作；財團法人民間司法改革基金會備份。
